【裁判字號】    94,訴,7054
【裁判日期】    950321
【裁判案由】    給付貨款
【裁判全文】
臺灣臺北地方法院民事判決              94年度訴字第7054號
原      告  吳素卿即葦億服裝公司
訴訟代理人  鄭庭壽律師
被      告  甲○○即紅牛村服飾.
            乙○○即紅牛村服飾.
上列當事人間請求給付貨款事件，本院於民國95年3月6日言詞辯
論終結，判決如下：
    主  文
被告應連帶給付原告新台幣參佰柒拾萬捌仟元，及自民國九十四
年十二月二日起至清償日止，按週年利率百分之五計算之利息。
原告其餘之訴駁回。
訴訟費用由被告連帶負擔。
本判決第一項於原告以新台幣壹佰貳拾參萬陸仟元供擔保後，得
假執行；被告以新台幣參佰柒拾萬捌仟元預供擔保後，得免為假
執行。
原告其餘假執行之聲請均駁回。
    事  實
甲、原告方面：
一、聲明：被告應連帶給付原告新台幣（下同）370萬8,000元，
    及其中208萬8,000元自民國85年4月25日起至清償日止，
    162萬元自91年5月24日起至清償日止，按年息5%計算之利息
    ；願供擔保請准宣告假執行。
二、陳述：
（一）原告為獨資開設葦億服裝公司廠商，被告2人係兄弟，並
      共同獨資開設紅牛村服飾店販售成衣，自82年間開始，被
      告自高雄以電話向原告訂購休閒褲，原告即委託通營運通
      股份有限公司運送至當時址設高雄市○○區○○街60號紅
      牛村服飾店交付被告，被告自83年間開始即積欠貨款，迨
      至84年5月結算貨款簽發4個月期間支票交付原告，經原告
      提示陸續退票，共積欠370萬8,000元。
（二）嗣原告前往高雄市向被告催收貨款，被告於85年4月22日
      簽發本票21張共208萬8,000元，均未兌現，於91年5月24
      日扣除被告已支付之48萬元現金，另簽發本票3張計162萬
      ，原告多次催討，均拒絕給付，為此依民法第367條、第
      233條請求被告給付上開積欠之買賣價金370萬8,000元與
      遲延利息。
三、證據：提出托運單、送貨單各8份、本票影本24張、支票影
    本9張等件為證。
乙、被告方面：
一、聲明：原告之訴駁回，如受不利益之判決，願供擔保，免為
    假執行。
二、陳述：
    被告總共積欠原告買賣價金208萬8,OOO元，當時原告與被告
    協定以210萬元計算，被告僅需償還一半之價額即105萬元。
    又嗣後被告已將客票經還款48萬元寄予原告還款，故僅積欠
    原買賣價金162萬元，被告因而再簽發3張本票，金額共162
    萬元，係為擔保上開積欠債務而簽發，原告卻重複計算而將
    金額增加至370萬8,000元，被告並無積欠原告所主張之金額
    。
    理  由
一、本件原告主張：被告於82年間開始向原告批發訂購休閒褲販
    售，惟自83年間開始即有積欠貨款情形，至84年5月結算貨
    款共370萬8,000元貨款未付，經原告多次催討，被告於85年
    4 月22日簽發本票21張計208萬8,000元，於91年5月24日扣
    除被告以客票給付之現金48萬元後，被告另簽發本票3張，
    金額計162萬元，惟原告到期提示該3張本票均遭退票，為此
    原告本於民法第367條、第233條規定，求為命被告給付積欠
    買賣價金370萬8,000元與按法定利率計算遲延利息之判決。
二、被告則以：被告僅積欠原告買賣價金208萬8,OOO元，但已與
    原告協定以210萬計算，且被告僅須償還一半之價額即105萬
    元。嗣後被告已將客票經還款48萬元寄予原告還款，故僅積
    欠原買賣價金162萬元，被告因而再開3張本票，金額共162
    萬元，原告重複計算而將金額增加至370萬8,000元，並無理
    由等語，資為抗辯。
三、原告主張被告向其批發購買休閒褲而積欠貨款370萬8,000元
    之事實，已據其提出托運單、送貨單各8份、本票影本24張
    、支票影本9張為證。被告甲○○、乙○○對於在原告所提
    出之上開支票、本票簽名或蓋章，並不爭執，亦自承：尚欠
    原告貨款162萬元，訂約時願就買賣價金負連帶清償之責等
    語（見本院95年1月3日言詞辯論筆錄第3頁及95年1月23日言
    詞辯論筆錄第2頁），是應認原告主張被告積欠貨款為真實
    。
四、被告雖抗辯：所欠買賣價金僅208萬8,000元，並已清償48萬
    元部分價金，僅欠162萬元，原告重複計算云云。然原告持
    有被告所簽發清償貨款之本票、支票、送貨單等，已足認被
    告積欠370萬8,000元，被告如否認原告主張之金額，即須提
    出證據推翻原告之主張，惟被告空言否認，對歷次雙方往來
    實際金額及付款證明等，均未提出，是故被告此部分抗辯，
    尚不足採信，是故應認原告主張被告應給付370萬8,000元金
    額無誤。
四、按給付無確定期限者，債務人於債權人得請求給付時，經其
    催告而未為給付，自受催告時起，負遲延責任；其經債權人
    起訴而送達訴狀，或依督促程序送達支付命令，或為其他相
    類之行為者，與催告有同一之效力，民法第229條第2項定有
    明文。本件原告請求被告返還貨款370萬8,000元，其中之
    208萬8,000元自85年4月25日起至清償日止，162萬元自91年
    5月24日起至清償日止，按年息5%計算之遲延利息。但原告
    就兩造是否訂有給付期限，未提出證明，自難認兩造買賣之
    法律關係訂有清償期限，因之，應認被告給付貨款並無確定
    期限，依前揭規定，應以本件起訴狀繕本送達時為被告受催
    告之時點，被告應給付自本件起訴狀繕本送達翌日即94年12
    月2日起至清償日止，按年息5%計算之遲延利息。
五、綜上所述，原告基於買賣法律關係，請求被告連帶給付370
    萬8,000元及自94年12月2日起至清償日為止，按年息5%計算
    之利息，為有理由，應予准許，逾此部分之請求，為無理由
    ，應予駁回。
六、兩造陳明願供擔保，聲請宣告假執行及免為假執行，原告勝
    訴部分，核無不合，爰分別酌定相當擔保金額准許之。原告
    敗訴部分，假執行之聲請亦失其附麗，應予駁回。
七、結論：本件原告之訴一部有理由、一部無理由，依民事訴訟
    法第79條、第390條第2項、第392條第2項，判決如主文。
中    華    民    國    95    年    3     月    21    日
                  民事第三庭法  官  李維心
以上正本係照原本作成
如對本判決上訴，須於判決送達後20日內向本院提出上訴狀
中    華    民    國    95    年    3     月    21    日
                                書記官  詹雪娥


司法院資訊處製作；財團法人民間司法改革基金會備份。
